【裁判字號】    90,上訴,2711
【裁判日期】    900913
【裁判案由】    毒品危害防制條例
【裁判全文】
臺灣高等法院刑事判決                            九十年度上訴字第二七一一號
    上  訴  人
    即  被  告  甲○○
右上訴人因違反毒品危害防制條例案件，不服臺灣板橋地方法院九十年度訴字第七○
五號，中華民國九十年六月二十七日第一審判決（起訴案號：臺灣板橋地方法院檢察
署八十九年度毒偵字第一二八四號，八十九年度毒偵緝字第一二九三號、第一二九四
號），提起上訴，本院判決如左：
    主  文
上訴駁回。
    事  實
一、甲○○前因施用毒品案件，經臺灣板橋地方法院（下稱板橋地院）八十八年度毒
    聲字第八０三七號裁定送勒戒處所觀察、勒戒後，認無繼續施用毒品之傾向，由
    台灣板橋地方法院檢察署（下稱板橋地檢署）檢察官八十九年三月二日，八十九
    年度毒偵緝字第二八三號、二八四號（起訴書誤載為八十九年度毒偵緝字第一０
    九九號）為不起訴處分確定。詎仍不知悔改，分別基於施用第一級毒品海洛因（
    下稱海洛因）、第二級毒品安非他命（下稱安非他命）之概括犯意，自民國八十
    九年三月二日起至同年十一月十九日止，在台北縣蘆洲市○○街三十七號四樓，
    先後多次各別施用海洛因（起訴書誤載為嗎啡）、安非他命。分別於（一）同年
    七月二十六日十三時許，在台北縣蘆洲市○○路一四七號二樓為警查獲，並扣得
    安非他命二包（驗餘淨重合計零點九三公克、包裝重零點五八公克）、及甲○○
    所有內含安非他命殘留之吸食器一組暨非屬其所有之酒精燈一個；（二）同年十
    一月十九日二十一時許，被警在台北縣蘆洲市○○街三十七號四樓查獲，經檢察
    官聲請板橋地院八十九年度毒聲字第五二九二號裁定送勒戒處所觀察、勒戒後，
    認有繼續施用毒品之傾向，再經板橋地院八十九年十二月七日，八十九年度毒聲
    字第六九四八號裁定令入戒治處所施以強制戒治一年。
二、案經台北縣警察局移送台灣板橋地方法院檢察署檢察官偵查起訴。
    理  由
一、右開事實，業據上訴人即被告甲○○坦承不諱，其兩次經警採尿送驗結果，確分
    呈嗎啡及甲基安非他命之陽性反應，有法務部調查局檢驗通知書及台灣檢驗科技
    股份有限公司濫用藥物尿液檢驗報告各二紙可稽，並有晶體物二包及吸食器一組
    扣案為證，該扣案物經法務部調查局檢驗結果，晶體物確係甲基安非他命，吸食
    器亦有甲基安非他命殘留，有該局檢驗通知書一紙可憑。上訴人之尿液檢驗雖呈
    嗎啡之陽性反應，惟成年人投與海洛因後，經由尿液排出所為之檢驗結果均呈代
    謝物嗎啡反應，對上訴人所稱其施用者為海洛因，應足信為實在。上訴人前因施
    用毒品案件，經板橋地院八十八年度毒聲字第八０三七號裁定送勒戒處所觀察、
    勒戒後，認無繼續施用毒品之傾向，由板橋地檢署檢察官八十九年三月二日，八
    十九年度毒偵緝字第二八三號、二八四號為不起訴處分，此有卷附上開不起訴處
    分書及台灣高等法院檢察署刑案紀錄簡覆表可參。上訴人本件施用毒品案件，經
    板橋地院八十九年度毒聲字第五二九二號裁定送勒戒處所觀察、勒戒後，認有繼
    續施用毒品之傾向，遞經板橋地院八十九年度毒聲字第六九四八號裁定令入戒治
    處所施以強制戒治一年，凡此則有各該裁定、台灣台北看守所附設勒戒處所八十
    九年十二月一日有無繼續施用毒品傾向證明書各一份足佐。事證明確，上訴人之
    犯行，堪以認定。
二、核上訴人所為，係犯毒品危害防制條例第十條第一項之施用第一級毒品罪及同條
  第二項之施用第二級毒品罪。其持有海洛因、安非他命之低度行為，應分別為施
    用之高度行為所吸收，均不另論罪。先後各多次施用海洛因、安非他命之犯行，
    時間緊接，犯罪構成要件相同，顯係各基於概括犯意為之，為連續犯，均應依刑
    法第五十六條規定分別論以一罪，並均加重其刑。所犯上開二罪，犯意各別，罪
    名互異，應分論併罰。
三、原審因而適用毒品危害防制條例第十條第一項、第二項、刑法第五十六條規定，
    並審酌上訴人之素行、犯罪動機、目的、施用毒品所生危害及犯後態度等一切情
    狀，就所犯連續施用第一級毒品罪量處有期徒刑九月，所犯連續施用第二級毒品
    罪量處有期徒刑六月，依刑法第五十一條第五款定應執行之刑為有期徒刑一年。
    以扣案之安非他命二包（驗餘淨重合計零點九三公克、包裝重零點零點五八公克
    ）及含安非他命殘留之吸食器一組，因與安非他命無法析離，係查獲之毒品，依
    同條例第十八條第一項前段規定，不問屬於犯人與否，均沒收銷燬之。並說明扣
    案之酒精燈一個，係案外人周志豪所有，不予宣告沒收。經核其認事用法皆無不
    當，量刑亦稱妥適。上訴意旨指摘原判決量刑過重，求為撤銷改判，為無理由，
    應予駁回。
據上論斷，應依刑事訴訟法第三百六十八條，判決如主文。
本案經檢察官吳國南到庭執行職務。
中      華      民      國      九十      年      九      月    十三    日
                              臺灣高等法院刑事第二十三庭
                                  審判長法  官  黃  瑞  華
                                        法  官  宋      祺
                                        法  官  吳      燦
右正本證明與原本無異。
第一級毒品部分如不服本判決應於收受送達後十日內向本院提出上訴書狀，其未敘述
上訴之理由者並得於提起上訴後十日內向本院補提理由書（均須按他造當事人之人數
附繕本）。
其他不得上訴。
                                        書記官  陳  靜  姿
中      華      民      國      九十      年      九      月    十三    日


司法院資訊處製作；財團法人民間司法改革基金會備份。
